【裁判字號】    99,訴,979
【裁判日期】    991104
【裁判案由】    毒品危害防制條例
【裁判全文】
臺灣臺北地方法院刑事判決               99年度訴字第979號
公  訴  人  臺灣臺北地方法院檢察署檢察官
被      告  甲○○
上列被告因違反毒品危害防制條例案件，經檢察官提起公訴（99
年度撤緩偵字第220 號），嗣被告就被訴事實為有罪之陳述，經
本院合議庭裁定由受命法官獨任進行簡式審判程序審理，判決如
下：
    主  文
甲○○施用第一級毒品，累犯，處有期徒刑捌月。又施用第一級
毒品，累犯，處有期徒刑捌月，扣案之第一級毒品海洛因肆小包
（合計淨重壹點陸柒公克）沒收銷燬，盛裝前開毒品之外包裝袋
肆只、空分裝袋肆個、分裝杓壹支及已使用過之注射針筒壹支均
沒收。應執行有期徒刑壹年參月，扣案之第一級毒品海洛因肆小
包（合計淨重壹點陸柒公克）沒收銷燬，盛裝前開毒品之外包裝
袋肆只、空分裝袋肆個、分裝杓壹支及已使用過之注射針筒壹支
均沒收。
    事  實
一、甲○○前因肅清煙毒條例案件，經本院以83年度訴緝字第31
    7 號判決判處有期徒刑3 年2 月確定，另因違反麻醉藥品管
    理條例案件，經本院以83年度易字第6853號判決判處有期徒
    刑3 月確定，上開二罪再經本院以84年度聲字第87號裁定應
    執行有期徒刑3 年3 月確定，於民國85年1 月16日縮短刑期
    假釋出監，所餘刑期交付保護管束，復經撤銷假釋，於95年
    11月22日入監執行殘刑1 年8 月7 日，又經本院以96年聲減
    字第1371號裁定減刑並定應執行有期徒刑1 年7 月15日，於
    97年3 月12日執行完畢出監（減刑後殘刑已無庸執行）。另
    因施用第二級毒品安非他命案件，經本院裁定送觀察、勒戒
    後，因認有繼續施用毒品傾向，再經本院裁定令入戒治處所
    施以強制戒治，於97年3 月12日出所。猶不知悔改，復基於
    施用第一級毒品之犯意，於97年11月8 日下午2 時許，在其
    位在臺北市○○區○○路2 段504 巷18號8 樓之住處內，以
    將第一級毒品海洛因混水置入針筒後注射大腿外側肌肉或屁
    股之方式，施用第一級毒品海洛因1 次，嗣於97年11月11日
    下午3 時50分許，在臺北市政府警察局萬華分局接受採尿送
    驗呈現鴉片類陽性反應，始查悉上情。又基於施用第一級毒
    品之犯意，於98年1 月16日中午12時許，在上址住處，以將
    第一級毒品海洛因混水置入針筒後注射大腿外側肌肉或屁股
    之方式，施用第一級毒品海洛因1 次，嗣經臺北市政府警察
    局信義分局於98年1 月16日下午4 時許在臺北市○○區○○
    路2 段504 巷18號前查獲李國燊涉犯違反毒品危害防制條例
    案件（李國燊施用毒品案業經臺灣臺北地方法院檢察署檢察
    官以98年度毒偵字第448 號為緩起訴處分，甲○○所涉犯幫
    助李國燊施用毒品案，業經本院以98年度訴字第1096號判決
    處有期徒刑6 月）並尋線於同日下午4 時30分許至其前揭住
    處查獲扣得其所有之海洛因4 小包（總毛重2.71公克，合計
    淨重1.67公克）、空分裝袋4 個、分裝杓1 支及已使用過之
    注射針筒1 支等物，並經其同意採尿送驗呈現鴉片類陽性反
    應而查悉上情。
二、案經臺北市政府警察局萬華、信義分局報告臺灣臺北地方法
    院檢察署檢察官偵查起訴。
    理  由
一、本件被告甲○○所犯之罪，其法定刑非死刑、無期徒刑或最
    輕本刑有期徒刑3 年以上之罪，亦非高等法院管轄第一審案
    件，被告於本院準備程序中就被訴事實均為有罪之陳述，經
    告知被告簡式審判程序之旨，並聽取檢察官及被告之意見後
    ，本院合議庭裁定進行簡式審判程序，依刑事訴訟法第273
    條之2 規定，本件證據調查，不受同法第159 條第1 項、第
    161 條之2 、第161 條之3 、第163 條之1 及第164 條至第
    170 條規定之限制，合先敘明。
二、上揭犯罪事實，業據被告於本院準備程序及審理時供認不諱
    （見本院卷二99年10月21日準備程序及審判筆錄），並有臺
    灣尖端先進生技醫藥股份有限公司濫用藥物鑑驗報告2 紙、
    法務部調查局濫用藥物實驗室鑑定書1 紙、扣案毒品4 包（
    見98年度毒偵字第34號偵查卷第8 頁、98年度毒偵字第413
    號偵查卷第56頁、第63頁）在卷可稽，足認被告之自白與事
    實相符，堪以採信。本件事證明確，被告犯行均堪以認定，
    應依法論科。
三、按海洛因係毒品危害防制條例第2 條第2 項第1 款所稱之第
    一級毒品。核被告所為，均係犯毒品危害防制條例第10條第
    1 項之施用第一級毒品罪。被告持有第一級毒品之低度行為
    ，均應為其施用之高度行為所吸收，均不另論罪。被告上開
    二犯行，犯意各別，應分論併罰。又被告有前揭事實所載之
    犯罪科刑執行情形，此有卷附臺灣高等法院被告前案紀錄表
    可考，其受徒刑之執行完畢後，5 年內故意再犯本件有期徒
    刑以上之罪，應依刑法第47條第1 項之規定，均加重其刑。
    爰審酌被告有犯罪前科，其品行、素行狀況，有上揭被告前
    案紀錄表可按，其經觀察、勒戒執行完畢後，猶犯本件犯行
    ，可見其抗拒毒品之意志力薄弱，其施用毒品之行為戕害自
    身健康，其犯罪之手段、動機、目的、犯罪所生之危害等一
    切情狀，分別量處如主文所示之刑及定應執行之刑，以示懲
    儆。扣案之第一級毒品海洛因4 小包（不含空包裝袋合計淨
    重1.67公克，純度32.46%，純質淨重0.54公克，空包裝袋4
    只總重1.04公克），核屬違禁物，有前揭鑑定書可稽，應依
    毒品危害防制條例第18條第1 項前段規定，予以沒收銷燬之
    。至盛裝上開毒品之外包裝袋4 只，乃被告所有，業據被告
    供承在卷（見98年度毒偵字第413 號偵查卷第49頁、本院卷
    二99年10月21日審判筆錄第2 頁），為供被告盛裝、保存毒
    品以利施用所用之物，且非不得與毒品分離，爰依刑法第38
    條第1 項第2 款規定，併予宣告沒收。扣案之空分裝袋4 個
    、分裝杓（分裝用塑膠吸管）1 支及已使用過之注射針筒1
    支（未經鑑驗其內有無毒品殘渣而無法認屬違禁物），係被
    告所有供其為施用毒品犯行所用之物，爰依刑法第38條第1
    項第2款規定，併予宣告沒收。至扣案磅秤1台、新臺幣2,50
    0元及SIM卡1 張，屬被告所有之物，然依卷存證據無法認定
    係供被告為本件犯行所用之物，自無依法從宣告沒收，附此
    說明。
據上論斷，應依刑事訴訟法第299 條第1 項前段、第273 條之1
第1 項，毒品危害防制條例第10條第1 項、第18條第1 項前段，
刑法第11條前段、第47條第1 項、第51條第5 款、第38條第1 項
第2 款，判決如主文。
本案經檢察官王巧玲到庭執行職務
中    華    民    國    99    年    11    月    4     日
                  刑事第十六庭法  官    葉藍鸚
以上正本證明與原本無異。
如不服本判決應於收受送達後10日內向本院提出上訴書狀，並應
敘述具體理由；其未敘述上訴理由者，應於上訴期間屆滿後20日
內向本院補提理由書（均須按他造當事人之人數附繕本）「切勿
逕送上級法院」。
                              書記官     黃芝凌
中    華    民    國    99    年    11    月    4     日
附錄本案論罪科刑法條之依據：
毒品危害防制條例第10條第1項
施用第一級毒品者，處6月以上5年以下有期徒刑。

司法院資訊處製作；財團法人民間司法改革基金會備份。
